臺灣臺北地方法院民事簡易判決
110年度北簡字第19002號
原      告  震旦開發股份有限公司

法定代理人  廖慶章
原      告  金儀股份有限公司

法定代理人  陳震聲
共      同
訴訟代理人  俞欣潔
複  代理人  黃彰玲
            江佳樺
被      告  精饌股份有限公司

兼上一  人
清  算  人  徐品澤
清  算  人  謝敏鏮
            施美任

上列當事人間請求給付租金等事件，本院於民國111年4月14日言
詞辯論終結，判決如下：
    主    文
被告精饌股份有限公司應將如附表所示之彩色影印機壹台返還原
告震旦開發股份有限公司。
被告應連帶給付原告震旦開發股份有限公司新臺幣壹拾萬零捌佰
元，及其中貳萬貳仟肆佰元自民國一百一十年六月八日起至清償
日止，按年息百分之八計算之利息。
被告應連帶給付原告金儀股份有限公司新臺幣貳萬捌仟柒佰捌拾
肆元，及其中玖仟玖佰捌拾肆元自民國一百一十年六月八日起至
清償日止，按年息百分之八計算之利息。
原告其餘之訴駁回。
訴訟費用新臺幣貳仟肆佰參拾元，其中新臺幣陸佰參拾肆元由被
告精饌股份有限公司負擔，餘由被告連帶負擔。
本判決第一項得假執行，但被告如以新臺幣伍萬柒仟肆佰壹拾玖
元為原告震旦開發股份有限公司預供擔保後，得免為假執行。
本判決第二項得假執行，但被告如以新臺幣壹拾萬零捌佰元為原
告震旦開發股份有限公司預供擔保後，得免為假執行。
本判決第三項得假執行，但被告如以新臺幣貳萬捌仟柒佰捌拾肆
元為原告金儀股份有限公司預供擔保後，得免為假執行。
    事實及理由
一、本件兩造合意以本院為第一審管轄法院，有營業型租賃契約
    書（下稱系爭契約）第6條第1項在卷可稽，是本院就本件訴
    訟自有管轄權。又被告經合法通知，未於言詞辯論期日到場
    ，查無民事訴訟法第386條所列各款情形，爰依原告之聲請
    ，由其一造辯論而為判決。
二、原告主張：被告精饌股份有限公司（下稱：精饌公司）於民
    國108年間與原告簽訂系爭契約，向原告震旦開發股份有限
    公司（下稱震旦公司）承租如附表所示之KONICA MINOLTA/M
    -C224E彩色影印機1台及其週邊設備（下稱系爭租賃物），
    約定租賃期間自108年9月1日起至113年8月31日止，共60個
    月，租金每月新臺幣（下同）2,240元，並約定由原告金儀
    股份有限公司（下稱金儀公司）提供系爭租賃物之耗材及零
    組件，精饌公司則應依影印張數給付金儀公司計張費用，每
    月計張基本費用940元，系爭契約第6條並約定承租人遲延給
    付租金或計張費用時，租金或計張費用按年息8％加計遲延利
    息，另約定精饌公司之負責人即被告徐品澤就承租人依系爭
    契約所生債務連帶負責。原告已依約將系爭租賃物交付精饌
    公司使用，詎精饌公司支付第9期之租金及計張費用後，即
    未再給付，經原告催討仍未付款，原告已依約終止系爭契約
    ，為此起訴請求被告返還系爭租賃物予震旦公司，及請求被
    告連帶給付震旦公司已到期租金22,400元、相當於未到期租
    金總額之違約金91,840元，暨請求被告連帶給付金儀公司已
    到期計張費用9,984元、相當於未到期計張基本費總額之違
    約金38,540元等語。並聲明：㈠如主文第1項所示。㈡被告應
    連帶給付原告震旦公司114,240元，及自起訴狀繕本送達翌
    日起至清償日止按年息8％計算之遲延利息。㈢被告應連帶給
    付原告金儀公司48,524元，及自起訴狀繕本送達翌日起至清
    償日止按年息8％計算之遲延利息。
    被告未於言詞辯論期日到場，亦未提出書狀作何聲明或陳述
    。
三、關於原告請求被告精饌公司返還系爭租賃物，及請求被告連
    帶給付租約終止前已到期租金、計張費用部分：
　　查原告主張之事實，業據其提出與其所述相符之營業型租賃
    契約書、租賃標的物交付驗收證明書、租金明細表、郵局存
    證信函、出貨單、電子發票證明聯等件為證（見本院卷第15
    至28頁），被告復未到場爭執或提出書狀答辯以供本院審酌
    ，堪信為真實。次查，兩造於系爭契約第5條第3項第1款約
    定：「本契約期滿或提前終止時：⑴承租人應繳清已到期未
    繳租金及計張費用，並將標的物及使用中與備用之耗材返還
    出租人及供應商…。」；第6條第1項約定：「承租人如為法
    人、非法人團體、合夥，依本契約所生債務，負責人同意連
    帶負責。承租人遲延給付租金或計張費用，應自原應付款日
    次日起至實際付款日止按日以年息8％加計遲延利息…。」，
    此有原告所提出之營業型租賃契約書附卷可考（見本院卷第
    15至16頁）。是本件原告依系爭契約請求精饌公司將KONICA
     MINOLTA/M-C224E彩色影印機1台返還震旦公司，及請求被
    告連帶給付震旦公司已到期租金22,400元、並請求被告連帶
    給付金儀公司已到期計張費用9,984元，及均自起訴狀繕本
    送達被告翌日即自110年6月8日起至清償日止，按年息8％計
    算之利息，洵屬有據，應予准許。
四、關於原告請求被告給付違約金部分：
  ㈠按當事人得約定債務人於債務不履行時，應支付違約金。違
    約金，除當事人另有訂定外，視為因不履行而生損害之賠償
    總額。其約定如債務人不於適當時期或不依適當方法履行債
    務時，即須支付違約金者，債權人除得請求履行債務外，違
    約金視為因不於適當時期或不依適當方法履行債務所生損害
    之賠償總額，民法第250條第1項、第2項定有明文。又違約
    金，有屬於懲罰之性質者，有屬於損害賠償約定之性質者，
    本件違約金如為懲罰之性質，於被告履行遲延時，原告除請
    求違約金外，固得依民法第233條規定，請求給付遲延利息
    及賠償其他之損害，如為損害賠償約定之性質，則應視為就
    因遲延所生之損害，業已依契約預定其賠償，不得更請求遲
    延利息賠償損害，惟當事人約定之違約金究屬何性質，應依
    當事人訂約旨意審認之，如當事人未另為訂定，依民法第  
    250條第2項前段規定，視為損害賠償總額預定性之違約金（
    最高法院62年台上字第1394號判例、90年度台上字第1754號
    判決意旨參照）。
  ㈡查兩造間所訂系爭契約第5條第2項約定：「本契約因可歸責
    於承租人之事由而提前終止時，承租人並應給付相當於未到
    期租金總額之違約金予出租人及終止前12期（不含終止當期
    ）平均計張費用六倍金額或未到期計張基本費總額（孰高者
    為準）之違約金予供應商。」，此有原告提出之營業型租賃
    契約書在卷可稽，原告依約終止後請求被告給付未到期租金
    、計張基本費用總額之違約金，自屬有據，且因系爭契約就
    上開違約金之性質未另為約定，依上開說明，自屬損害賠償
    總額預定性之違約金。
  ㈢惟按約定之違約金額過高者，法院得減至相當之數額，民法
    第252條定有明文。而契約當事人約定之違約金是否過高，
    應依一般客觀之事實、社會經濟狀況、當事人實際上所受損
    害及債務人如能如期履行債務時，債權人可享受之一切利益
    為衡量標準。本院審酌原告因債務人遲延清償所受積極損害
    、所失利益，通常為該款項存款後之利息收入或轉作他項投
    資之收益，然近年來國內貨幣市場之利率已大幅調降，並斟
    酌系爭契約約定每月租金2,240元、每月計張基本費940元，
    租期係自108年9月1日起至113年8月31日止，精饌公司僅依
    約繳付9期之租金及計張費用，且系爭租賃物迄今尚未取回
    等情，本院認定本件原告震旦公司請求被告連帶給付相當於
    未到期41期租金總額之違約金91,840元、原告金儀公司請求
    被告連帶給付相當於未到期41期計張基本費用總額計算之違
    約金38,540元部分，以分別酌減為相當於35期租金總額計算
    之違約金即78,400元（計算式：35×2,240元＝78,400元）、
    相當於20期計張費用總額計算之違約金18,800元（計算式：
    20×940元＝18,800元）為適當。又此部分屬損害賠償總額預
    定性質之違約金，依上開說明，原告不得就此違約金更請求
    遲延利息損害賠償，是原告就此部分金額請求加計按年息8％
    計算之遲延利息部分，不應准許。
五、從而，原告震旦公司請求被告精饌公司將KONICA MINOLTA/M
    -C224E彩色影印機1台返還，及請求被告精饌公司、徐品澤
    連帶給付租金22,400元、違約金78,400元，共計100,800元
    ，及其中22,400元自起訴狀繕本送達翌日即110年6月8日起
    至清償日止，按年息8％計算之遲延利息，暨原告金儀公司請
    求被告精饌公司、徐品澤連帶給付計張費9,984元、違約金1
    8,800元，共計28,784元，及其中9,984元自起訴狀繕本送達
    翌日即110年6月8日起至清償日止，按年息8％計算之遲延利
    息之範圍內，均為有理由，應予准許。至原告逾此部分之違
    約金請求，為無理由，應予駁回。
六、本件原告勝訴部分係就民事訴訟法第427條第1項訴訟適用簡
    易程序所為被告敗訴之判決，依同法第389條第1項第3款規
    定，應依職權宣告假執行。本院並依同法第392條第2項規定
    ，依職權宣告被告於預供擔保後，得免為假執行。
七、本件訴訟費用額，依後附計算書確定如主文第5項所示金額
    。
中　　華　　民　　國　　111 　年　　4 　　月　　28　　日
              臺灣臺北地方法院臺北簡易庭
                                  法  官  羅富美
計算書：
項        目             金  額（新臺幣）    備    註
第一審裁判費             2,430元
合        計             2,430元
附表：

以上判決正本係照原本作成。
如對本判決上訴，須於判決送達後20日內向本庭（臺北市○○○路0
段000巷0號）提出上訴狀 (須按他造當事人之人數附繕本）。
中　　華　　民　　國　　111 　年　　4 　　月　　28　　日
                                  書記官  陳鳳瀴